【裁判字號】    90,交聲,105
【裁判日期】    900531
【裁判案由】    違反道路交通管理處罰條例聲明異議
【裁判全文】
臺灣士林地方法院交通事件裁定                      九十年度交聲字第一五號
    原處分機關  臺北巿交通事件裁決所
    異  議  人
    即受處分人  甲○○
右列異議人因違反道路交通管理處罰條例案件，對於臺北市交通事件裁決所於九十年
二月九日所為之處分（原處分案號：北市裁三字第駕裁二二—一Ａ0000000號
），聲明異議，本院裁定如左：
        主  文
原處分均撤銷。
甲○○不罰。
        理  由
一、原處分機關係以：異議人甲○○即受處分人所有九Ａ—五六三五號自小客車，於
    民國八十九年十月二十八日十四時十分在台北市○○路（二）公有收費停車場停
    車，因未依規定繳費，為臺北市停車管理處查獲，於八十九年十一月二十三日以
    北市交停字第一Ａ0000000號舉發違反道路交通管理事件通知單逕行舉發
    後，復經臺北市交通事件裁決依違反道路交通管理處罰條例第五十六條第一項第
    十款，裁處罰鍰新台幣六百元。
二、按交通違規事實應依證據認定之，無證據不得推定其交通違規事實，道路交通管
    理處罰條例第八十九條準用刑事訴訟法第一百五十四條定有明文。
三、原處分機關認異議人未依規定繳納停車費裁處罰鍰新台幣六百元，無非以異議人
    於計時停車格內，因逾時未投幣，管理員巡場亦已掣發補繳單置在雨刷上（單號
    ：00000000—三號），未見異議人補單及查補繳為其論據，惟訊據異議
    人甲○○即受處分人固坦承於上開時地停車之事實，惟堅決否認有不依規定繳費
    之違規行為，辯稱：伊未見繳費通知，致無從繳費等語。
四、查行政機關設置公有收費停車場供人民停車使用而收取停車費，係公法上營造物
    利用關係，使用人利用公有停車場而獲得利益，行政機關依法向使用人收取停車
    規費，須將停車補費通知單合法送達使用人後，俟使用人不依規定期限繳費時，
    再據以裁處罰鍰，方符行政處分要件。本件停車違規舉發機關即台北市停車管理
    處雖稱停車場管員於巡場時已掣發停車補費通知單置在異議人汽車之雨刷上，然
    無證據可資證明異議人確有收受停車補費通知單之事實，且證人石堅明即台北市
    停車管處人員在本院結證稱：裁罰前沒有將停車補費通知單送達異議人等語（見
    九十年五月三十一日訊問筆錄）。足徵台北市停車管理處既未送達停車補費通知
    單予異議人，自難認異議人係未依規定繳費，核異議人之行為與道路交通管理處
    罰條例第五十六條第一項第十款之處罰要件不符，是原處分機關以異議人違反道
    路交通管理處罰條例第五十六條第一項第十款規定裁處罰鍰新台幣六百元，即有
    未合，原處分既有不當，應由本院將原處分撤銷，為異議人不罰之裁定，以資適
    法。
據上論斷，應依道路交通案件處理辦法第二十條裁定如主文。
中      華      民      國九十      年      五    月    三十一    日
                                      臺灣士林地方法院交通法庭
                                          法  官 周  明  鴻
右正本證明與原本無異。
如不服本裁定，應於送達後五日內，向本院提出抗告狀。
                                          書記官 陳  幸  潔
中      華      民      國      九十      年      六    月      一      日


司法院資訊處製作；財團法人民間司法改革基金會備份。
